臺灣臺中地方法院民事裁定
111年度聲字第99號
聲  請  人  賴詹素珠
訴訟代理人  羅偉甄律師
相  對  人  包珠慧  
相  對  人  蔡凌宗  
            臺灣新光商業銀行股份有限公司

法定代理人  李增昌  
相  對  人  財政部中區國稅局

法定代理人  吳蓮英  
上列當事人間因第三人異議之訴事件，聲請停止執行，本院裁定
如下： 
    主    文
聲請人供擔保新臺幣1,361,000元或提供財團法人法律扶助基金
會臺中分會出具同額之保證書後，本院110年度司執字第120957
號拍賣抵押物強制執行事件之強制執行程序，於本院111年度訴
字第1023號第三人異議之訴事件裁判確定、和解或撤回起訴前應
暫予停止。
    理    由
一、聲請意旨略以：聲請人為附表所示不動產（下稱系爭不動產
    ）真正所有權人，前向相對人蔡凌宗、債務人包珠慧及訴外
    人李威諮（下逕稱其等姓名）就系爭不動產提起終止借名登
    記等訴訟，請求移轉系爭不動產所有權登記予聲請人，現由
    臺灣高等法院臺中分院（下稱臺中高分院）審理中，惟因蔡
    凌宗於民國110年10月4日以包珠慧積欠借款新臺幣（下同）
    150萬元及遲延利息、違約金為由，聲請拍賣包珠慧信託登
    記於蔡凌宗名下之系爭不動產獲准，繼而向本院聲請強制執
    行，經本院以110年度司執字第120957號拍賣抵押物強制執
    行事件（下稱系爭執行事件）受理，已定於111年4月12日實
    施第一次拍賣，聲請人因此提起第三人異議之訴。然因上開
    終止借名登記、第三人異議之訴仍在審理中，系爭執行事件
    如繼續進行，系爭不動產一旦拍賣，勢難回復原狀，為此，
    聲請人願供擔保，請准裁定系爭執行事件之程序於第三人異
    議之訴確定前停止執行等語。
二、按強制執行程序開始後，除法律另有規定外，不停止執行。
    有回復原狀之聲請，或提起再審或異議之訴，或對於和解為
    繼續審判之請求，或提起宣告調解無效之訴、撤銷調解之訴
    ，或對於許可強制執行之裁定提起抗告時，法院因必要情形
    或依聲請定相當並確實之擔保，得為停止強制執行之裁定。
    強制執行法第18條第1項、第2項定有明文。顯見為免執行程
    序長期延宕，有損債權人之權益，故強制執行程序開始後，
    原則上不停止執行。於債務人提起異議之訴，法院因必要情
    形或依聲請定相當並確實之擔保，始得為停止強制執行之裁
    定。所謂必要情形，固由法院依職權裁量定之。然法院為此
    決定，應就異議之訴在法律上是否顯無理由，以及如不停止
    執行，將來是否難於回復執行前之狀態，及倘予停止執行，
    是否無法防止債務人濫行訴訟以拖延執行，致債權人之權利
    無法迅速實現等各種情形予以斟酌，以資平衡兼顧債務人及
    債權人雙方之利益。於債務人聲明願供擔保時，亦然。非謂
    債務人以提起異議之訴為由且聲明願供擔保而聲請停止強制
    執行程序時，法院須一律予以准許（98年度台抗字第375號
    裁定可資參照）。又按法院依強制執行法第18條第2項裁定
    准許停止強制執行所定之擔保金，係備供債權人因停止執行
    所受損害之賠償，其數額應依標的物停止執行後，債權人未
    能即時受償或利用該標的物所受之損害額，或其因另供擔保
    強制執行所受之損害額定之。
三、經查：
㈠、系爭執行事件現尚未終結，而聲請人前對蔡凌宗、包珠慧及
    李威諮提起終止借名登記等事件，現由臺中高分院審理中，
    聲請人並已對相對人提起第三人異議之訴，現由本院111年
    度訴字第1023號受理等情，有民事判決影本可佐，並經本院
    調取系爭執行事件及債務人異議之訴卷宗查閱屬實。依前開
    卷證資料，聲請人所提第三人異議之訴並無在法律上顯無理
    由之情形，且依聲請人主張系爭執行事件之標的係聲請人所
    有之不動產，如不停止執行，致由第三人拍定取得，將來即
    難於回復執行前之狀態，亦無明顯債務人濫行訴訟以拖延執
    行狀況。綜合上述，本院認聲請人停止執行之聲請，於法尚
    無不合，應予准許。
㈡、又聲請人應提供之擔保金部分，本院審核上開強制執行案卷
    結果，相對人蔡凌宗、臺灣新光商業銀行股份有限公司、財
    政部中區國稅局聲請執行之債權額分別為150萬元、432萬元
    及463,032元，合計6,283,032元，倘系爭執行事件停止執行
    ，可能造成相對人受到之最大損害，應係前揭債權未能提前
    受償，而受有該債權額依法定利率計算之損失。又本案訴訟
    之標的金額已逾民事訴訟法第466條所定數額，屬得上訴第
    三審事件，參酌各級法院辦案期限實施要點第2條規定，民
    事通常程序第一、二、三審審判案件期限分別為1年4個月、
    2年、1年，合計4年4個月，則相對人因停止執行未能即時受
    償所受之損害，應為在該民事訴訟程序進行期間，延後取得
    債權額依法定年息百分之5計算之利息損失，約為1,360,276
    元【計算式：6,283,032元×5％×（4＋4/12）=1,360,276元】
    ，本院因認聲請人以1,361,000元供擔保後，系爭執行事件
    於本院111年度訴字第1023號第三人異議之訴事件裁判確定
    、和解或撤回起訴前暫予停止。
㈢、又聲請人曾向財團法人法律扶助基金會聲請法律扶助獲准，
    有卷附財團法人法律扶助基金會專用委任狀、准予扶助證明
    書可稽。本院審酌上情，准聲請人以1,361,000元或提供等
    值之財團法人法律扶助基金會臺中分會出具之保證書後，系
    爭強制執行事件於本院111年度訴字第1023號第三人異議之
    訴事件訴訟裁判確定、和解或撤回而終結前應暫予停止。
四、依強制執行法第18條第2項，裁定如主文。
中　　華　　民　　國　　111 　年　　4 　　月　　8 　　日
　                民事第五庭  法  官  李蓓
以上正本係照原本製作。　　
如不服本裁定應於送達後10日內向本院提出抗告狀，並繳納抗告
費新臺幣1,000元。　　
中　　華　　民　　國　　111 　年　　4 　　月　　8 　　日
                              書記官  陳采瑜
附表
編 號   土          地          坐          落     面    積   權    利   範    圍    市 鄉鎮市區   段  小段   地    號 平方公尺  １ 臺中市  后里區  后寶      706  96.64 全部 

編   號 建號 基  地  坐  落 ---------------門  牌  號  碼 建築式樣主要材 料及房屋層數   建物面積（平方公尺）   權  利    範  圍     樓 層 面 積 合       計 附屬建物主要建築材料及用途  １ 308 臺中市○○區○○段000地號 店舖、住宅、梯間、人行道、加強磚造、2層 一層：53.76 二層：66.51 騎樓:10.50 突出物：6.40合計 137.17 無  全  部   臺中市○○區○○路000○0號